臺灣高等法院交通事件裁定　　　　　 100年度交抗字第1068號
抗　告　人
即受處分人　　劉清富
上列抗告人因違反道路交通管理處罰條例案件，不服臺灣士林地
方法院，中華民國100年7月29日所為裁定（100年度交聲字第571
號），提起抗告，本院裁定如下：
    主  文
抗告駁回。
    理  由
一、原裁定意旨略以：本件原處分機關即臺北市交通裁決所於民
    國（下同）100年6月8日所為之北市裁催字第裁22-AEY72491
    2號裁決書，經郵務機關送達至異議人即受處分人（下稱異
    議人）劉清富位於臺北市○○區○○路229號10樓之「現代
    名園大廈」住所地址，因不獲會晤其本人，而於100年6月13
    日將該裁決書交付予有辨別事理能力之受雇人即該大廈管理
    員代為收受，以為送達等情，有本件裁決書、大宗掛號聯影
    本及中華郵政股份有限公司臺北郵局100年7月19日北郵字第
    1000019186號函檢附掛號郵件簽收（收據）清單（單聯式）
    影本各1紙（原審卷第7頁、第8頁、第11頁、第12頁）在卷
    可稽，是該裁決書業於100年6月13日合法送達。異議人如不
    服該裁決，依法應於送達之翌日即100年6月14日起20日內聲
    明異議。又異議人之住所自96年9月19日起即設籍在臺北市
    ○○區○○路229號10樓，迄今仍未有變動乙情，有個人基
    本資料查詢結果（原審卷第13頁）在卷足徵，既居住於處罰
    機關即臺北市交通裁決所（址設臺北市中正區○○○路○段
    92號7至8樓）所在之院轄市內，自毋須扣除在途期間，則異
    議人依法得聲明異議之末日本為100年7月3日，因該日為星
    期例假日（原審卷第14頁）而順延1日，即至100年7月4日（
    周一）得聲明異議之期間已經屆滿。惟異議人遲至100年7月
    5日始向原處分機關遞狀聲明異議，有卷存聲明異議狀首頁
    收文章戳（原審卷第3頁）為憑，足見本件聲明異議確已逾
    期，顯不合法律上之程式，且無從補正，依上說明，自應駁
    回。
二、抗告意旨略以：易處吊扣駕駛執照之行政處分，至100年7月
    6日屆期，而易處吊銷並逕行註銷駕駛執照之行政處分，於
    100年7月7日方能執行，抗告人即異議人（下稱異議人）如
    何於100年7月5日前之異議期間內，對於未來不確定是否發
    生之行政處分提起異議？且依法於裁決前，應給予違規行為
    人陳述之機會，本件屬一次裁罰違背母法且違憲，應認監理
    單位尚未為合法之吊扣駕照、吊銷駕照及註銷駕照通知云云
    。
三、經查：
（一）按受處分人不服道路交通管理處罰條例第8條主管機關所
      為之處罰，得於接到裁決書之翌日起20日內，並得依法扣
      除在途期間，向管轄地方法院聲明異議，同條例第87條第
      1項、道路交通事件處理辦法第11條定有明文。倘逾上述
      法定期間，其聲明異議即不合法律上程序，且無從補正，
      依道路交通事件處理辦法第17條前段規定，應逕以裁定駁
      回之，無從為實體上之審查。又依違反道路交通管理事件
      統一裁罰基準及處理細則第5條規定：處理違反道路交通
      管理事件，有關文書送達之程序，依行政程序法之規定。
      送達，於應受送達人之住居所、事務所或營業所為之，但
      在行政機關辦公處所或他處會晤應受送達人時，得於會晤
      處所為之，行政程序法第72條第1項規定明確。
（二）查異議人因酒精濃度超過規定標準，經原處分機關於100
      年6月8日以北市裁催字第裁22-AEY724912號裁決書，吊扣
      駕照12個月，有關罰鍰部分則經緩起訴處分實質確定後再
      另行製發裁決書，此有上開違反道路交通管理事件裁決書
      在卷可稽，並經郵務機關送達至異議人劉清富位於臺北市
      內湖區○○路229號10樓之「現代名園大廈」住所地址，
      因不獲會晤其本人，而於100年6月13日將該裁決書交付予
      有辨別事理能力之受雇人即該大廈管理員代為收受，以為
      送達等情，此有大宗掛號聯影本及中華郵政股份有限公司
      臺北郵局100年7月19日北郵字第1000019186號函檢附掛號
      郵件簽收（收據）清單（單聯式）影本各1紙在卷可按，
      是該裁決書業已於100年6月13日合法送達。又上開裁決書
      附記欄載明：「受處分人不服處罰者，得於接受裁決書之
      翌日起20日內，以司法狀紙提出聲明異議，載明裁決日期
      、字號及理由、交由本所（臺北市交通事件裁決所）轉送
      管轄地方法院」等語，即已教示異議人異議期間收受裁決
      書之翌日起之20日內提起異議。易言之，異議人至遲應於
      送達之翌日即100年6月14日起20日內聲明異議。又異議人
      之住所自96年9月19日起即設籍在臺北市○○區○○路229
      號10樓，既居住於處罰機關即臺北市交通裁決所所在之院
      轄市內，自毋須扣除在途期間，則異議人依法得聲明異議
      之末日本為100年7月3日，因該日為星期例假日而順延1日
      ，即至100年7月4日得聲明異議之期間已經屆滿。惟異議
      人遲至100年7月5日始向原處分機關遞狀聲明異議，顯已
      逾法定之20日異議期間，於法未合。從而，原審以異議人
      之聲明異議不合法律上程式，且無從補正為由，駁回抗告
      人之異議，核其認事用法，均無違誤。揆諸前揭規定，並
      無不合，故本件抗告為無理由，應予駁回。
據上論斷，應依道路交通管理處罰條例第89條，道路交通事件處
理辦法第25條、刑事訴訟法第412條前段，裁定如主文。
中    華    民    國    100   年     9    月     1    日
                  交通法庭    審判長法  官  宋  祺
                                    法  官  林孟宜
                                    法  官  高玉舜
以上正本證明與原本無異。
不得再抗告。
                                    書記官  許雅淩
中    華    民    國   100    年    9     月    2     日